---
title: "**Relatório da Prestação Jurisdicional 2020**"
author: "Supremo Tribunal Federal (STF)"
date: "`r format(Sys.Date(), format='%d/%m/%Y')`"
encoding: "UTF-8"
output:
  rmdformats::readthedown:
   css: custom.css
   self_contained: true
   thumbnails: false
   number_sections: true
   lightbox: true
   gallery: false
   highlight: tango
   logo: "images/logo.png" 
editor_options: 
  markdown: 
    wrap: 72
---


```{r, echo=FALSE}
# Script para logo na página
htmltools::img(src = knitr::image_uri(file.path("images", "logo.png")), 
               alt = 'logo', 
               style = 'position:absolute; top:0; right:0; padding:20px;')
```


```{r, results="asis", echo=FALSE, message=FALSE, warning=FALSE}
knitr::opts_chunk$set(echo = TRUE, fig.align = "center")

library(DT)
library(ggplot2)
library(scales)
library(DT)
library(patchwork)
```

# Resultados da Prestação Jurisdicional

<center> <span class="border-highlight"><b>Tabela 1</center> </span></b>

<br>

Dos <mark>26.256</mark> processos em tramitação Dos processos recebidos, <mark>25.354 (33,74%)</mark> são originários e <mark>49.783 (66,26%)</mark> são recursais. Ainda sobre os processos recebidos, <mark>37.211 (50,8%)</mark> foram registrados à presidência, com média mensal de <mark>3.101</mark> processos e <mark>35.960 (49,2%)</mark> processos foram distribuídos aos ministros, com média mensal de <mark>2.997</mark> processos. Isto significa uma média mensal de <mark>297</mark> processos por mês por Ministro.

Em relação às decisões, contabilizou-se <mark>99.517</mark>, sendo <mark>81.309 (82%)</mark> monocráticas e <mark>18.208 (18%)</mark> colegiadas. O número de processos baixados <mark>(78.433) foi 4,3%</mark> maior do que o número de recebidos. <mark>Em relação ao ano anterior a redução foi de 16%</mark>.

## Acervo Processual

O acervo geral do STF corresponde ao quantitativo de processos em tramitação no dia 31/12/2020, computados os registrados à presidência e distribuídos aos ministros. Em 2020, o Tribunal registrou o menor acervo processual dos últimos 21^[O [Relatório de atividades do biênio 2004 a 2006 ](http://www.stf.jus.br/arquivo/cms/centralDoCidadaoAcessoInformacaoGestaoEstrategica/anexo/Relatorio_de_Atividades_2004_a_2006.pdf) mostra dados do ano de 2000 que demonstram que haviam pelo menos 127 mil processos sem setença. O Relatório de Gestão de 2020 do Ministro Dias Tofolli apresenta a informação que seria nos últimos 24 anos e precisaria ser levantado junto à SAE em relatórios anteriores.] anos, com <mark>26.256</mark> processos em tramitação.Desde 2016 a corte acumula uma redução de aproximadamente <mark>56%</mark> no acervo
geral.

<center><span class="border-highlight"><b>Gráfico 1</center> </span></b>

Os gráficos abaixo mostram a evolução dos processos originários e recursais, desde 2016. Houve uma redução em 16% no acervo de 2019 para 2020.

<center><span class="border-highlight"><b>Gráfico 2</center> </span></b>

Historicamente há uma certa estabilidade em relação aos processos originários. Para os recursais, no entanto, há uma expressiva redução no acervo de magnitude de 70% em relação a 2016, e de 20% com relação a 2019.

```{r echo=FALSE, warning=FALSE}
# Esboço

dados <-
  structure(list(Ano = c("Anteriores a 2016", "2016 a 2017", "2018 a 2019", "2020"), 
Processos = c(2772, 1309, 3780, 18395)), 
            class = "data.frame", row.names = c(NA, -4L))

dados$Ano <- factor(dados$Ano, levels = unique(dados$Ano))

ggplot(dados, aes(x = Ano, y = Processos)) +
  geom_bar(aes(fill = Ano), binwidth = 1, color = 'black', stat = "identity") + 
  ggtitle("Acervo por ano de autuação") +
  labs(caption = "Fonte: Portal de Informações Gerenciais em 01/01/2021.")+
  geom_label(aes(label = Processos),
             position = position_dodge(0.9), 
             vjust = 0.5, size = 3.5, hjust = 0.5)+
  scale_fill_brewer(palette = "Blues") +
  ggthemes::theme_fivethirtyeight()+
  coord_flip() 

```


<center><span class="border-highlight"><b>Gráfico 3</center> </span></b>

Mais de <mark>70%</mark> dos processos do acervo têm menos de 1 ano de autuação.
Aproximadamente <mark>89%</mark> do acervo é composto por feitos autuados nos últimos 5 anos. Estes resultados demonstram o compromisso do STF com a redução do acervo de processos antigos e o alcance da meta do Indicador de Processos Antigos.

Com relação ao Ramo do Direito, a categoria Direito Administrativo e Outras Matérias do Direito Público corresponde a mais de <mark>35%</mark> do total, seguida por Direito Processual Penal <mark>(15,69%) e Direito Tributário (10,96%)</mark>.

<center><span class="border-highlight"><b>Tabela 2</center> </span></b>

Por fim, a tramitação por meio eletrônico corresponde a 96% do acervo de 2020, conforme gráfico a seguir.

<center><span class="border-highlight"><b>Gráfico 4</center> </span></b>

Desde 2013 a tramitação eletrônica supera a física. O esforço para a digitalização do acervo, uma das diretrizes estratégicas da corte, decorre da implantação de novas tecnologias e sistemas de automação. <mark>Em relação a 2019 houve diminuição de mais 2% dos processos físicos, resultado que corrobora a visão da Gestão de um STF 100% Digital.</mark>

## Recebimento

De modo geral, o fluxo de tramitação processual no STF ocorre nas macro etapas a seguir apresentadas

<center><span class="border-highlight"><b>Imagem</center> </span></b>

O processamento começa com o recebimento, autuação e análise inicial do processo pela SEJ. Consideram-se recebidos os processos ajuizados diretamente no STF, denominados "Originários" e os provenientes de outros juízos ou tribunais, chamados de "Recursais".

### Recebimento Geral

Em 2020, o STF recebeu <mark>75.137</mark> processos, uma queda de <mark>20%</mark> em relação ao ano de 2019.

```{r echo=FALSE, warning=FALSE, fig.height=4, fig.width=7}
# 2021 - OK
# Dados RDS
tabela_rec_total <- readRDS("../data_raw/tabela_rec_total.rds")

dados <-
  structure(list(Ano = tabela_rec_total$ano, 
Processos = c(tabela_rec_total$recebidos)), 
            class = "data.frame", row.names = c(NA, -6L))

dados$Ano <- factor(dados$Ano, levels = unique(dados$Ano))

ggplot(dados, aes(x = Ano, y = Processos)) +
  geom_bar(aes(fill = Ano), binwidth = 1, color = 'black', stat = "identity") + 
  ggtitle("Processos Recebidos") +
  labs(caption = "Fonte: Portal de Informações Gerenciais em 01/12/2021 e Relatório de Atividades 2020.")+
  geom_label(aes(label = Processos),
             position = position_dodge(0.9), 
             vjust = 0.5, size = 3.5, hjust = 0.5)+
  scale_fill_brewer(palette = "Blues") +
  ggthemes::theme_fivethirtyeight()

```

<center><span class="border-highlight"><b>Gráfico 5 </center> </span></b>

Uma vez recebidos, os processos são autuados pela SEJ, com posterior registro à Presidência ou distribuição aos Ministros. <mark>51%</mark> dos processos recebidos foram registrados à Presidência. A ampliação da atuação da presidência pode ser observada nos gráficos a seguir, que mostram o percentual e a quantidade de registros, respectivamente:

<center><span class="border-highlight"><b>Gráfico 6 </center> </span></b>

<center><span class="border-highlight"><b>Gráfico 7 </center> </span></b>

A soma dos processos distribuídos aos ministros e registrados à presidência não coincide com o total de processos recebidos. Essa diferença corresponde às seguintes situações: (a) processos recebidos mas ainda não distribuídos ou registrados; (b) retificações de autuações (processos repetidos --- duplicados, triplicados etc. ---, cujas cópias são baixadas à origem); e (c) inconformidades para tramitação (por
exemplo: processos indevidamente remetidos ao STF, processos sem peças suficientes para a autuação ou remetidos mais de uma vez ao Tribunal).

### Recebimento de Recursos

Ao se analisar apenas as classes recursais (ARE/RE/AI), constata-se que, em 2020, o STF recebeu <mark>47.783</mark> recursos, cerca de <mark>21.900</mark> a menos em relação ao ano anterior. Uma diminuição de 31%.

Ressalta-se que o Regimento Interno do STF atribui ao Presidente a competência de decidir os recursos manifestamente inadmissíveis. Essa atividade vem se sofisticando ao longo dos anos e alcançou nível de refinamento que permite o julgamento da maior parte dos recursos.

Obs: Neste ponto, fazer um infográfico como o da página 31 do Relatório de Atividades 2019. O percentual de recursos registrados à presidência foi de 74%.

Os dois gráficos a seguir mostram, respectivamente, os percentuais e quantidades de recursos registrados à presidência e distribuídos aos ministros.

<center><span class="border-highlight"><b>Gráfico 8 </center> </span></b>

<center><span class="border-highlight"><b>Gráfico 9 </center> </span></b>

Este significativo avanço da atuação da Presidência na esfera recursal é resultado da implementação do projeto estratégico Juízo de Admissibilidade, que ampliou a atuação do Núcleo de Análise de Recursos (NARE) e do Núcleo de Repercussão Geral (NURG), no âmbito da Presidência, e de setores especializados na SEJ. Essas unidades são responsáveis pela apreciação de recursos manifestamente inadmissíveis ou inaptos, bem como pela aplicação da sistemática da repercussão geral.

Outra atividade significativa foi o avanço na interlocução com os tribunais de origem contribuiu para essa significativa diminuição no recebimento de processos. Através de uma agenda de visitas institucionais que tinha como objetivo alinhamento institucional, cooperação, integração e valorização dos tribunais foi possui manter comunicação direta. A partir deste contato surgiram os cursos de capacitação que visavam o aperfeiçoamento do juízo de admissibilidade, a consolidação da sistemática da repercussão geral, afetação de representativos de controvérsia e redução de envio de recursos inaptos
ao STF.

Os dois gráficos a seguir mostram a evolução dos processos recebidos em classes recursais apenas para o ano de 2020. Desse total, foram
registrados à Presidência por mês <mark>3.101 processos</mark>, em média. Foram distribuídos aos Ministros 2.930 processos por mês, em média, no mesmo período.

<center><span class="border-highlight"><b>Gráfico 10 </center> </span></b>

<center><span class="border-highlight"><b>Gráfico 11 </center> </span></b>

Redução percentual de <b>23%</b> de recebimentos de ARE em relação a 2019 <mark>e redução percentual de aproximadamente 25% de recebimento de RE.</mark>

Conforme relatório sobre a taxa de provimento, as decisões dos tribunais de origem são confirmadas pelo Supremo em <mark>5,2%</mark>^[Sugiro usar a partir de 2015 ou 2016 para inserir no Relatório de Atividades.] dos casos. A taxa de provimento por classes é de <mark>1,2%</mark> para ARE e <mark>22,2%</mark> para RE.

<center><span class="border-highlight"><b>Gráfico 12 </center> </span></b>

Dos recursos apresentados à Presidência aproximadamente <mark>90%</mark> dos óbices
eram relacionados aos seguintes motivos:

<center><span class="border-highlight"><b>Tabela 3 </center> </span></b>

### Recebimento de Originários

Em 2020, o STF recebeu <mark>25.354</mark> processos originários. É possível notar, no gráfico a seguir, aumento substancial de 20% em relação ao ano anterior.

```{r echo=FALSE, warning=FALSE, fig.height=4, fig.width=7}
# 2021 - OK
# Dados RDS
tabela_rec_total <- readRDS("../data_raw/tabela_rec_total.rds")

dados <-
  structure(list(Ano = tabela_rec_total$ano, 
Processos = c(tabela_rec_total$originario)), 
            class = "data.frame", row.names = c(NA, -6L))

dados$Ano <- factor(dados$Ano, levels = unique(dados$Ano))

ggplot(dados, aes(x = Ano, y = Processos)) +
  geom_bar(aes(fill = Ano), binwidth = 1, color = 'black', stat = "identity") + 
  ggtitle("Processos originários") +
  labs(caption = "Fonte: Portal de Informações Gerenciais em 01/12/2021 e Relatório de Atividades 2020.")+
  geom_label(aes(label = Processos),
             position = position_dodge(0.9), 
             vjust = 0.5, size = 3.5, hjust = 0.5)+
  scale_fill_brewer(palette = "Blues") +
  ggthemes::theme_fivethirtyeight()

```

<center><span class="border-highlight"><b>Gráfico 13 </center> </span></b>

Para o ano de 2020, temos, em bases percentuais:

<center><span class="border-highlight"><b>Gráfico 14 </center> </span></b>

A tabela a seguir mostra o recebimento de processos originários por classe:

```{r orig_classe, echo=FALSE, warning=FALSE}

# Dados RDS
tab_total_class <- readRDS("../data_raw/tab_total_class.rds")

# Organizando nome da coluna
colnames(tab_total_class) <- c("Classe originária", "Grupo","2016","2017","2018","2019","2020","2021")

    DT::datatable(
  tab_total_class, extensions = 'Buttons', options = list(
    dom = 'Bfrtip',
    buttons = c('copy', 'csv', 'excel', 'pdf', 'print','colvis'), pageLength = 40
  )
)

```
<center><span class="border-highlight"><b>Tabela 4 </center> </span></b>

<mark>Houve aumento de mais de 50% de processos de Controle Concentrado, com destaque para as classes ADI (+46%) e ADPF (+64%). Além disso, houve expressivo aumento de HC, com aumento de 21% no recebimento de processos. Estes aumentos podem estar relacionados com contexto da pandemia COVID-19.</mark> Além disso, mais de <mark>90%</mark> dos processos pertencem às classes Habeas Corpus, Reclamação e Recurso em Habeas Corpus.

## Julgamentos

O julgamento do processo é identificado pela decisão final, a qual extingue o processo ainda que o mérito da causa não seja apreciado. É o que ocorre, por exemplo, nas decisões de não conhecimento, de prejudicialidade, de homologação de desistência e de negativa de seguimento. Se houver decisão final no processo e decurso do prazo processual sem interposição de recurso, ocorrerá o trânsito em julgado da decisão e, subsequentemente, a baixa do processo. No mais, destaca-se que é possível a cumulação de mais de uma decisão em cada feito. O
gráfico a seguir mostra a quantidade de decisões e a quantidade de decisões finais.

<center><span class="border-highlight"><b>Gráfico 15 </center> </span></b>

Além da decisão final, há outras espécies em menor quantidade, conforme apresentado na tabela seguinte com os respectivos quantitativos.


```{r decisoes_especie, echo=FALSE, warning=FALSE}

# Dados RDS
tabela_dec_especies_2021 <- readRDS("../data_raw/tabela_dec_especies_2021.rds")

# Organizando nome da coluna
colnames(tabela_dec_especies_2021)[1] <- "Decisões por espécie"

    DT::datatable(
  tabela_dec_especies_2021, extensions = 'Buttons', options = list(
    dom = 'Bfrtip',
    buttons = c('copy', 'csv', 'excel', 'pdf', 'print','colvis')
  )
)

```

<center><span class="border-highlight"><b>Tabela 5 </center> </span></b>

Ademais, as decisões podem ser classificadas em monocráticas <mark>(82%)</mark> e colegiadas<mark>(18%)</mark>. Entre as monocráticas, <mark>56%</mark> foram decisões proferidas por Ministros e <mark>44%</mark> pelo Ministro Presidente. Entre as decisões colegiadas, cerca de <mark>68%</mark> foram proferidas pelas turmas e <mark>32%</mark> pelo Plenário. <mark>Houve um aumento de 2% nas decisões colegiadas, reforçando o princípio da Colegialidade.</mark> Os gráficos a seguir mostram o quantitativo de decisões monocráticas e colegiadas por ano.


```{r echo=FALSE, warning=FALSE, fig.height=4, fig.width=7}
# 2021 - OK
# Dados RDS
tabela_dec <- readRDS("../data_raw/tabela_dec.rds")

dados <-
  structure(list(Ano = tabela_dec$ano, 
Processos = c(tabela_dec$decisoes_monocraticas)), 
            class = "data.frame", row.names = c(NA, -6L))

dados$Ano <- factor(dados$Ano, levels = unique(dados$Ano))

ggplot(dados, aes(x = Ano, y = Processos)) +
  geom_bar(aes(fill = Ano), binwidth = 1, color = 'black', stat = "identity") + 
  ggtitle("Decisões Monocráticas") +
  labs(caption = "Fonte: Portal de Informações Gerenciais em 01/12/2021 e Relatório de Atividades 2020.")+
  geom_label(aes(label = Processos),
             position = position_dodge(0.9), 
             vjust = 0.5, size = 3.5, hjust = 0.5)+
  scale_fill_brewer(palette = "Blues") +
  ggthemes::theme_fivethirtyeight()

```

```{r echo=FALSE, warning=FALSE, fig.height=4, fig.width=7}
# 2021 - OK
# Dados RDS
tabela_dec <- readRDS("../data_raw/tabela_dec.rds")

dados <-
  structure(list(Ano = tabela_dec$ano, 
Processos = c(tabela_dec$decisoes_colegiadas)), 
            class = "data.frame", row.names = c(NA, -6L))

dados$Ano <- factor(dados$Ano, levels = unique(dados$Ano))

ggplot(dados, aes(x = Ano, y = Processos)) +
  geom_bar(aes(fill = Ano), binwidth = 1, color = 'black', stat = "identity") + 
  ggtitle("Decisões Colegiadas") +
  labs(caption = "Fonte: Portal de Informações Gerenciais em 01/12/2021 e Relatório de Atividades 2020.")+
  geom_label(aes(label = Processos),
             position = position_dodge(0.9), 
             vjust = 0.5, size = 3.5, hjust = 0.5)+
  scale_fill_brewer(palette = "Blues") +
  ggthemes::theme_fivethirtyeight()

```

<center><span class="border-highlight"><b>Gráfico 16 </center> </span></b>

<center><span class="border-highlight"><b>Gráfico 17 </center> </span></b>

A tabela a seguir mostra o quantitativo de decisões por órgão julgador:

```{r orgao_julgador, echo=FALSE, warning=FALSE}

# Dados RDS
tabela_final_orgao <- readRDS("../data_raw/tabela_final_orgao.rds")

# Organizando nome da coluna
colnames(tabela_final_orgao)[1] <- "Decisões por Órgão Julgador"

  DT::datatable(
  tabela_final_orgao, extensions = 'Buttons', options = list(
    dom = 'Bfrtip',
    buttons = c('copy', 'csv', 'excel', 'pdf', 'print','colvis')
  )
)

```

<center><span class="border-highlight"><b>Tabela 6 </center> </span></b>

Os números constantes da tabela a seguir demonstram a importância da alteração regimental proposta pela resolução 642/2019 no STF para o reforço da colegialidade. Tratam-se dos quantitativos de decisões do Plenário.

```{r orgao_plen_class, echo=FALSE, warning=FALSE}

# Dados RDS
tabela_final_plen <- readRDS("../data_raw/tabela_final_plen.rds")

# Organizando nome da coluna
colnames(tabela_final_plen)[1] <- "Decisões do Plenário por Classe"

  DT::datatable(
  tabela_final_plen, extensions = 'Buttons', options = list(
    dom = 'Bfrtip',
    buttons = c('copy', 'csv', 'excel', 'pdf', 'print','colvis'), pageLength = 40
  )
)

```
<center><span class="border-highlight"><b>Tabela 7 </center> </span></b>

Os números constantes da tabela a seguir demonstram a importância da adoção no STF da gestão estratégica focada na implementação de sua transformação digital como instrumento indispensável à entrega de uma prestação jurisdicional mais célere e efetiva para a sociedade.

<center><span class="border-highlight"><b>Tabela 8 </center> </span></b>

São os quantitativos de decisões em sessões virtuais por órgão julgador, em 2020.

Foram realizadas 77 sessões no Plenário presenciais, sendo 37 ordinárias e 40 extraordinárias, além de 40 sessões no Plenário virtual. Ainda foram realizadas 3 sessões solenes: Abertura do Ano Judiciário 2020; posse dos Ministros Luiz Fux e Rosa Weber na Presidência e Vice-Presidência do STF e CNJ; e posse do Dr. Kassio Nunes Marques no cargo de Ministro do Supremo Tribunal Federal.

Em 2020, foram publicados <mark>18.188</mark> acórdãos.

Em 2019, a Presidência passou a divulgar a pauta dos julgamentos agendados para o semestre seguinte, em primazia da previsibilidade. Com isso, a sociedade como um todo pôde mobilizar-se em torno dos temas
pautados, instaurando-se o debate democrático que deve preceder à análise de questões de grande relevância. Acesse a pauta pelo QRCode.

<center><span class="border-highlight"><b>QRCode </center> </span></b>

## Taxa de recorribilidade

Após a decisão monocrática, pode haver a interposição de agravo regimental ou a oposição de embargos de declaração, infringentes ou de divergência. Nesses casos, o processo será concluso ao relator para que o recurso interno seja julgado. O gráfico a seguir mostra a taxa de recorribilidade ao longo dos anos.

```{r echo=FALSE, warning=FALSE}


# tabela_acervo <- readRDS("../data_raw/tabela_acervo.rds")
# 
# library(patchwork)
# g1 <- tabela_acervo |> 
#   ggplot(aes(x = ano, y = eletronico*100)) +
#   geom_line() +
#   geom_label(aes(label = paste0(eletronico*100, "%")))+
#   ggtitle("Processos Eletrônicos") +
#   labs(caption = "Fonte: Portal de Informações Gerenciais em 01/01/2021 e Relatório de Atividades 2021.")+
#   scale_fill_brewer(palette = "Blues") +
#   ggthemes::theme_fivethirtyeight()
# 
# 
# g2 <- tabela_acervo |> 
#   ggplot(aes(x = ano, y = fisico*100)) +
#   geom_line() +
#   geom_label(aes(label = paste0(fisico*100, "%")))+
#   ggtitle("Processos Físicos") +
#   labs(caption = "Fonte: Portal de Informações Gerenciais em 01/01/2021 e Relatório de Atividades 2021.")+
#   scale_fill_brewer(palette = "Blues") +
#   ggthemes::theme_fivethirtyeight()
# 
# (g1 / g2)
# 
# # -------------------------------------------------
# 
# graph_acervo <- data.frame(ano=tabela_acervo$ano,
#                           eletronico=tabela_acervo$eletronico*100,
#                           fisico=tabela_acervo$fisico*100)
# 
# 
# ggplot(graph_acervo, aes(x = ano)) +
# geom_line(aes(y = eletronico), size = 0.5)+
# geom_point(aes(y = eletronico), size = 3, shape=18, color="red", linetype=4) +
# geom_line(aes(y = fisico), size = 0.5)+
# geom_point(aes(y = fisico), size = 3, color="blue")+
# labs(caption = "Fonte: Portal de Informações Gerenciais em 01/01/2021 e Relatório de Atividades 2021.")+
#   scale_fill_brewer(palette = "Blues") +
#   ggthemes::theme_fivethirtyeight()



```

<center><span class="border-highlight"><b>Gráfico 18 </center> </span></b>

A taxa de recorribilidade geral é de <mark>20%</mark>. Entre os processos originários, a taxa de recorribilidade é de <mark>21%</mark> e entre os processos recursais, <mark>19%</mark>.

## Produtividade

A taxa de produtividade é a divisão da quantidade de processos baixados pela quantidade de processos recebidos. A baixa do processo é o marco final da tramitação e representa o momento no qual se encerram todas as atividades (jurisdicionais e cartorárias) no âmbito do STF. A tabela a seguir mostra o recebimento e a baixa de processos ao longo dos anos.

```{r produtividade, echo=FALSE, warning=FALSE}

# Dados RDS
tabela_rec_baixa_total <- readRDS("../data_raw/tabela_rec_baixa_total.rds")

# Organizando nome da coluna
colnames(tabela_rec_baixa_total) <- c("Produtividade","Recebimento","Baixa","Taxa de produtividade", "Acervo Final")

  DT::datatable(
  tabela_rec_baixa_total, extensions = 'Buttons', options = list(
    dom = 'Bfrtip',
    buttons = c('copy', 'csv', 'excel', 'pdf', 'print','colvis')
  )
)

```
<center><span class="border-highlight"><b>Tabela 9 </center> </span></b>

A taxa de produtividade foi de <mark>104,4%</mark>. O acervo final de 2020, observado em 31/12/2020, foi cerca de <mark>16%</mark> menor do que o acervo final de 2019.
Esse resultado demonstra o esforço do STF em tornar o processo de julgamento mais célere. Por fim, o gráfico a seguir mostra a quantidade de processos baixados, recebidos e o acervo final por ano.

<center><span class="border-highlight"><b>Gráfico 19 </center> </span></b>

# Relatório da Repercussão Geral

<center><span class="border-highlight"><b>Tabela 10 </center> </span></b>

Dos <mark>52</mark> novos temas apreciados no plenário virtual, <mark>30</mark> tiveram repercussão geral reconhecida e <mark>22</mark> tiveram repercussão geral não reconhecida. Dos <mark>134</mark> temas julgados, <mark>125</mark> tiveram mérito julgado e 9 tiveram reafirmação de jurisprudência, representando um aumento de aproximadamente <mark>14%</mark> em relação a 2019.

## Repercussão Geral

As questões constitucionais trazidas nos recursos extraordinários devem ter repercussão geral (RG) para serem analisadas pelo STF. O instituto, incluído no ordenamento jurídico pela Emenda Constitucional (EC) 45/2004, está regulamentado pelo Código de Processo Civil e pelo Regimento Interno do Supremo Tribunal Federal.

Objetivos:

-   Assegurar a racionalidade da Justiça;
-   Garantir a segurança jurídica dos jurisdicionados.

Finalidades:

-   Reforçar a competência do STF para apreciar as questões constitucionais que:
    -- tenham relevância social, política, econômica ou jurídica;<br> --
    transcendam os interesses subjetivos da causa;

-   Uniformizar a interpretação constitucional, de modo a desonerar o
    STF de decidir múltiplos casos sobre a mesma matéria.

O gráfico a seguir mostra a evolução da quantidade de temas apreciados
no Plenário Virtual por ano:

<center><span class="border-highlight"><b>Gráfico 20 </center> </span></b>

Houve queda no total de temas julgados no plenário virtual e nos temas com repercussão geral reconhecida. Apenas os temas com repercussão geral negada tiveram expressivo aumento. O próximo gráfico mostra o total de temas julgados por ano:

<center><span class="border-highlight"><b>Gráfico 21 </center> </span></b>

Houve um forte aumento no total de temas julgados e no total de temas com mérito julgado. O total de temas com reafirmação de jurisprudência também aumentou, porém de modo mais tímido.

Ressalta-se que o NURG assessora a Presidência na análise dos recursos para aplicação da sistemática da repercussão geral. Compete ainda ao núcleo: 

* Submeter ao Presidente os recursos repetitivos com proposta de inclusão no Plenário Virtual para análise da repercussão geral da matéria; 
* Auxiliar o Presidente com relação aos recursos indicados pelos tribunais de origem como representativos de controvérsia e aos feitos julgados no STJ no rito dos recursos especiais repetitivos; 
* Elaborar o boletim informativo Repercussão Geral em Pauta.

Em parceria com o STJ e o CNJ, a Presidência do STF realizou, nas instâncias de origem, cursos de capacitação sobre o juízo de admissibilidade do recurso extraordinário e o rito da repercussão geral, com o objetivo de:

-   consolidar a sistemática da repercussão;
-   aperfeiçoar o juízo de admissibilidade;
-   orientar sobre o procedimento de afetação de representativos de     controvérsia.

## Teses firmadas e liberação de processos em todo o País

O julgamento de mérito de temas de repercussão geral tem como consequência a imediata liberação para julgamento dos processos correlatos que tenham sido sobrestados nos tribunais de origem e também no próprio STF. Mais de <mark>187</mark> mil processos foram liberados para as instâncias de origem em 2020, como bem mostra a tabela a seguir:

<center><span class="border-highlight"><b>Tabela 11 </center> </span></b>

```{r include=FALSE}
# Esboço

# datatable(
#   iris, extensions = 'Buttons', options = list(
#     dom = 'Bfrtip',
#     buttons = c('copy', 'csv', 'excel', 'pdf', 'print','colvis')
#   )
# )

```

